臺灣臺南地方法院刑事判決
110年度簡上字第265號
上  訴  人
即  被  告  許博崴



上列上訴人即被告因違反藥事法案件，不服本院中華民國110 年
10月20日110年度簡字第2126號第一審刑事簡易判決（聲請簡易
判決處刑案號：110年度偵字第11745號），提起上訴，本院管轄
之第二審合議庭判決如下：
  主  文
上訴駁回。
許博崴緩刑貳年，緩刑期間付保護管束，並應於判決確定後壹年
陸個月內向公庫支付新臺幣貳萬元，且應向檢察官指定之政府機
關、政府機構、行政法人、社區或其他符合公益目的之機構或團
體，提供陸拾小時之義務勞務。
    事實及理由
一、本案經本院審理結果，認原審以被告許博崴係犯藥事法第83
    條第1 項之轉讓偽藥罪，逕以簡易判決處刑，量處被告有期
    徒刑2月，認事用法及量刑均無不當，應予維持，除就證據
    部分增列被告於本院審理中之自白外，餘均引用原審判決書
    記載之事實、證據及理由（詳如附件）。
二、被告上訴意旨略以：被告本案後，為戒絕毒癮，已自費接受
    戒毒教育課程，並申請入學高雄市立高雄高級商業職業學校
    進修部，且因為戒毒而辦理休學，為求日後能順利完成學業
    ，請給予緩刑之宣告等語。惟被告未指摘原審判決有何認事
    用法違背法令之處而提起上訴，為無理由，應予駁回。
三、末查，被告前未曾有任何犯罪紀綠，有臺灣高等法院被告前
    案紀錄表1 份在卷可按。本院審酌被告行為時甫滿20歲，無
    非係因年輕識淺，始一時短於思慮致罹刑章，亦無牟取不法
    暴利之意，其犯後始終坦承犯行，且積極尋求管道戒除毒癮
    ，有其提出之社團法人中華民國無犯罪促進會學員上課證明
    書、收據等在卷可參（本院簡上卷第13至15頁），復經本院
    去函詢問上開機構結果，可知被告於接受課程期間，確有戒
    毒意願，且配合課程安排，已知悉篩選朋友之重要性，並能
    妥善規畫生活與工作，畢業後持續追蹤結果，可知被告目前
    經營網店販賣家裡經營產品，已與先前朋友斷絕聯絡，並能
    規畫生活與工作，與家人亦有較好溝通等情，此有該機構11
    0年12月20日無犯促字第1101220001號函在卷可參（本院簡
    上卷第39至41頁），足見被告戒毒有一定成效，生活已步入
    正軌，信其經此教訓後，當知所警惕，實宜使其有機會得以
    改過遷善，是以本院認尚無逕對被告施以自由刑之必要，自
    可先賦予其適當之社會處遇，以期其能有效回歸社會，故上
    開對被告宣告之刑，以暫不執行為適當，爰依刑法第74條第
    1 項第1 款規定，諭知緩刑2 年。另斟酌其犯罪情節及檢察
    官當庭表示之意見，認被告刑罰雖暫可免，但仍有施以一定
    公益捐款及勞動而行矯正教化之必要，爰命被告應於本判決
    確定後1年6個月內支付公庫新臺幣2萬元並應向檢察官指定
    之政府機關、政府機構、行政法人、社區或其他符合公益目
    的之機構或團體提供60小時之義務勞務。倘被告違反上開應
    行負擔之事項且情節重大者，依法其緩刑之宣告仍得由檢察
    官向本院聲請撤銷。又被告應執行刑法第74條第2 項第5 款
    所定事項（即上述義務勞務），爰依刑法第93條第1 項第2 
    款規定，於緩刑期間將被告付保護管束。
據上論斷，依刑事訴訟法第455 條之1 第3 項、第368 條、第37
3 條，刑法第74條第1 項第1 款、第2 項第4款、第5 款、第93
條第1 項第2 款，判決如主文。
本件經檢察官許友容偵查後聲請簡易判決處刑，而於被告提起上
訴後，由檢察官陳擁文到庭執行職務。
中    華    民    國    111    年     3   月    31    日
                  刑事第十二庭  審判長法  官 張婉寧
                                      法  官 黃鏡芳
                                      法  官 陳嘉臨
以上正本證明與原本無異。
本判決不得上訴。
　　　　　　　　　　　　　　　　　　　書記官 楊意萱
中　　華　　民　　國　　111 　年　　3 　　月　　31　　日
附錄法條:
藥事法第83條第1項
明知為偽藥或禁藥，而販賣、供應、調劑、運送、寄藏、牙保、
轉讓或意圖販賣而陳列者，處7年以下有期徒刑，得併科新臺幣5
千萬元以下罰金。